最高法院刑事判決　　　　　　一○○年度台上字第四七○六號
上　訴　人　徐立威
上列上訴人因違反毒品危害防制條例案件，不服台灣高等法院高
雄分院中華民國一○○年六月三十日第二審判決（一○○年度上
訴字第六一四號，起訴案號：台灣高雄地方法院檢察署九十九年
度偵字第二七二四五號），提起上訴，本院判決如下：
    主  文
上訴駁回。
    理  由
一、販賣第二級毒品（原判決附表編號５）部分：
按刑事訴訟法第三百七十七條規定，上訴於第三審法院，非以判
決違背法令為理由，不得為之。是提起第三審上訴，應以原判決
違背法令為理由，係屬法定要件。如果上訴理由書狀並未依據卷
內訴訟資料，具體指摘原判決不適用何種法則或如何適用不當，
或所指摘原判決違法情事，顯與法律規定得為第三審上訴理由之
違法情形，不相適合時，均應認其上訴為違背法律上之程式，予
以駁回。本件原判決維持第一審依想像競合犯關係，從一重論處
上訴人徐立威販賣第二級毒品罪刑部分（處有期徒刑，即原判決
附表編號５）之判決，駁回其在第二審之上訴。已詳敘認定犯罪
事實之依據及憑以認定之理由。並說明：販賣毒品罪，並不以販
入後復行賣出為構成要件，只要以營利之目的，將毒品購入或賣
出，有一於此，其犯罪即屬完成，但如意圖營利而販入毒品後，
第一次販賣與他人之行為，此乃接續原先販入之犯意而為，不論
其出賣之行為屬既遂或未遂，應認基於單一犯意之接續行為，不
能認係基於概括犯意之連續二行為，而以連續犯論處。是上訴人
意圖營利而同時販入第二級毒品MDMA、第三級毒品愷他命及第四
級毒品硝甲洒泮，即應成立販賣第二級毒品既遂罪，其販入上開
毒品後，第一次賣出其中之愷他命與吳承吉即被查獲，依上開說
明，仍應成立販賣毒品一罪，並依想像競合犯關係，從一重論以
販賣第二級毒品既遂罪，其原審辯護人主張僅成立意圖販賣而持
有第二級毒品罪，為無理由；皆已依據卷內資料予以指駁及說明
，從形式上觀察，原判決並無違背法令之情形存在。上訴意旨未
依據卷證資料，具體指摘原判決如何違背法令，置原判決之明白
論斷於不顧，仍執陳詞以上訴人尚未賣出毒品，僅成立意圖販賣
而持有罪；原判決既認上訴人賣出第三級毒品，而論以販賣第二
級毒品罪，亦有矛盾云云，係就原判決合法之法律適用，徒憑己
見，任意指摘，難謂已符合首揭法定上訴要件。其此部分上訴違
背法律上之程式，應予駁回。
二、販賣第三級毒品（上開附表編號１、３、４）、販賣第四級
毒品（同附表編號２）部分：
查第三審上訴書狀，應敘述上訴之理由，其未敘述者，得於提起
上訴後十日內補提理由書於原審法院，已逾上述期間，而於第三
審法院未判決前仍未提出上訴理由書狀者，第三審法院應以判決
駁回之，刑事訴訟法第三百八十二條第一項、第三百九十五條後
段規定甚明。上訴人因販賣第三級毒品（即上開附表編號１、３
、４）、販賣第四級毒品（即同附表編號２部分）案件，不服原
審判決，於民國一○○年七月十一日提起上訴，並未敘述理由，
迄今逾期已久，於本院未判決前仍未提出，依上開規定，應予駁
回。
據上論結，應依刑事訴訟法第三百九十五條，判決如主文。
中    華    民    國  一○○  年    八    月  二十四  日
                      最高法院刑事第十一庭
                          審判長法官  陳  世  淙  
                                法官  陳  東  誥  
                                法官  何  菁  莪  
                                法官  王  居  財  
                                法官  郭  毓  洲  
本件正本證明與原本無異
                                      書  記  官  
中    華    民    國  一○○  年    八    月  二十六  日
                                                      K